臺灣臺北地方法院交通事件裁定　　　　 93年度交聲字第931號
異議人即
受處分人　甲○○
上列受處分人因違反道路交通管理處罰條例案件，對於交通部公
路總局台北區監理所中華民國93年6 月28日所為之處分（原處分
案號：北監自裁字裁40－CG0000000 號），聲明異議，本院裁定
如下：
    主  文
異議駁回。
    理  由
一、按行車速度，依標誌或標線之規定，無標誌或標線者，在市
    區道路之時速不得超過50公里，道路交通安全規則第93條第
    1 項第1 款定有明文。汽車駕駛人，行車速度，超過規定之
    最高時速者，處新台幣（下同）1200元以上2400元以下罰鍰
    ，並記違規點數1 點，道路交通管理處罰條例第40條第1 項
    、第63條第1項第1款亦有規定。
二、受處分人甲○○於民國93年4 月20日下午1 時46分許，駕駛
    車號G9－3648號自用小客車，在台北縣汐止市○○○○○ 段
    87號前限速時速50公里之路段，經微電腦自動測速照相機測
    得受處分人以時速66公里速度行駛，為台北縣政府警察局交
    通隊警員以受處分人有違反道路交通管理處罰條例第40條第
    1 項規定之行為逕行舉發，嗣將舉發通知單送達於受處分人
    後，受處分人於舉發通知單所載應到案日期前提出申訴，原
    處分機關請舉發單位調查結果，仍認受處分人有違反道路交
    通管理處罰條例第40條第1 項之違規行為，乃依道路交通管
    理處罰條例第40條第1 項、第63條第1 項第1 款及違反道路
    交通管理事件統一裁罰基準表之規定，裁處受處分人罰鍰17
    00元，並記違規點數1點。
三、訊據受處分人否認有駕車於右揭時、地超速之違規行為，辯
    稱：台北縣政府警察局93年6 月14日北警交字第0930077920
    號書函中，受文者係博銷機械有限公司，並非其名字，該函
    文之內容正確性有問題，且採證照片上有二輛車子，其車輛
    在外車道，另一輛在內車道，亦有可能是內車道的車子超速
    ，而該測速器是否經過公正檢查亦有疑問云云。經查：
  (一)台北縣政府警察局於93年6 月14日所函發之北警交字第0930
    077920號書函內，正本收受人繕打錯誤，其確實收受人為「
    甲○○」，誤植為「博銷機械有限公司」，但所函覆之內容
    並無誤，甲○○行經限速50公里路段，經側時速為66公里，
    超速16公里等情，有台北縣政府警察局93年11月16日北縣警
    交字第0930157068號函附卷可稽；觀諸前開北警交字第0930
    077920號書函之內容，均係針對受處分人93年5 月21日申訴
    書所做之函覆，且該書函所檢附之附件亦為受處分人違規超
    速之舉發通知單及相關採證照片，足徵該書函中所指之違規
    車輛顯係受處分人所有之車輛，而非博銷機械有限公司之車
    輛，雖書函正本收受人因繕打錯誤誤植為博銷機械有限公司
    ，惟尚無礙認定該書函內容之正確性，合先敘明。
  (二)又本件受處分人所有之前揭車輛，通過上開路段違規超速行
    駛之事實，有現場採證照片二幀在卷足憑。雖該採證照片中
    出現兩輛車輛，但該微電腦自動測速照相儀器係違規車輛駛
    壓過感應圈始能啟動拍攝第一、二張照片，採證相片中正上
    方黑框內數據，上一行表示違規時間，中欄左邊表示車道別
    ，「二」係指外車道，是本案G9－3648號車輛，依據採證相
    片，違規時行駛第二車道即外車道，與第一車道車輛無關等
    情，亦有台北縣政府警察局93年6 月14日北警交字第093007
    7920號書函附卷可憑，而該書函內容之正確性，如前所述，
    已經本院調查屬實，自可作為本院認定受處分人違規行為之
    依據，故受處分人辯稱未超速，可能係內車道的車子超速云
    云，顯屬無據，不足為採。
  (三)再本件微電腦闖紅燈及自動測速照相儀器係83年6 月1 日驗
    收之後裝機使用，每年分二次送回國內代理商（志伸股份有
    限公司）定期維修保養，且儀器裝機之後立即做檢測，於93
    年4 月份該儀器係正常運作，無故障情事等情，有台北縣政
    府警察局93年12月24日北縣警交字第0930183913號函及附件
    志伸股份有限公司維保紀錄四紙附卷可稽，根據維保紀錄顯
    示該儀器曾於93年3 月23日進行現場維修，並經調整測試無
    誤，故該儀器於93年4 月20日下午1 時46分許，測得受處分
    人於限速時速50公里之路段，以時速66公里之速度行駛等情
    ，應無誤判之情況發生；是受處分人所持異議事由，顯無可
    採，本件事證明確，受處分人之違規事實堪予認定。
四、綜上所述，受處分人確有於上開時、地違規超速行駛之事實
    ，原處分機關依前揭道路交通管理處罰條例第40條第1 項、
    第63條第1 項第1 款規定、違反道路交通管理事件統一裁罰
    基準表，裁處受處分人罰鍰1700元，並記違規點數1 點，核
    無違誤，本件受處分人之異議為無理由，應予駁回。
據上論斷，應依道路交通案件處理辦法第19條，裁定如主文。
中　　華　　民　　國　　94　　年　　1 　　月　　10　　日
            　　　　　　　　　交通法庭法　官　蕭清清
以上正本證明與原本無異
如不服本裁定應於送達後5日內向本院提出抗告狀
      　　　　　　　　　　　　        書記官　劉麗英
中　　華　　民　　國　　94　　年　　1 　　月　　10　　日
